臺灣屏東地方法院民事裁定　　　　　　 95年度簡聲抗字第5號
抗　告　人　乙○○
相　對　人　丙○○
　　　　　　甲○○
上列抗告人因與相對人間請求侵權行為損害賠償事件，對於民國
95 年6月16日本院潮州簡易庭95年度潮簡聲字第11號裁定提起抗
告，本院裁定如下：
    主  文
抗告駁回。
抗告程序費用由抗告人負擔。
    理  由
一、抗告意旨略以：抗告人於本院94年度潮簡字第460 號民事事
    件中主張伊為僑壹電子遊戲場之所有人，而相對人則否認，
    故上開民事事件之審理重點為僑壹電子遊戲場為何人所有，
    其中該遊戲場之申設費用係借用訴外人蔡俊良之帳戶支出，
    而為免該帳戶存摺為相對人所持用，抗告人業已對蔡俊良之
    帳戶提出確認之訴，故在上開確認之訴確定前，應停止訴訟
    程序。另上開民事事件之證人陳傳宗、游景信，均為抗告人
    委託經營上開電子遊戲場之負責人，但該2 位證人卻提出抗
    告人及相對人所委託之立據，則該2 位證人即涉有偽造文書
    及偽證罪嫌，抗告人已提出刑事告訴，惟原審未察，駁回抗
    告人之聲請顯有違誤，請求廢棄原裁定，准予於刑事訴訟終
    結前停止上開民事訴訟程序關於僑壹電子遊戲場歸屬何人之
    部分訴訟程序等語。
二、按民事訴訟法第183 條固規定訴訟中有犯罪嫌疑牽涉其裁判
    者，法院得命在刑事訴訟終結以前，中止訴訟程序，但應否
    中止訴訟程序，仍依法院之自由意見決定之，最高法院38年
    臺上字第193 號判例意旨可供參酌。次按訴訟中有犯罪嫌疑
    牽涉其裁判者，法院得在刑事訴訟終結前，以裁定停止訴訟
    程序。所謂訴訟中有犯罪嫌疑牽涉其裁判，係指民事訴訟繫
    屬中，當事人或第三人涉有犯罪嫌疑，足以影響民事訴訟之
    裁判，非俟刑事訴訟解決，其民事訴訟即無從或甚難判斷者
    而言，例如當事人或第三人於民事訴訟繫屬中涉有偽造文書
    、證人偽證、鑑定人為不實之鑑定等罪嫌，始足當之，則當
    事人在民事訴訟繫屬「以前」有犯罪行為，縱牽涉其裁判，
    亦不在同條所定得裁定停止訴訟程序之列，同院92年度臺上
    字第1673號判決意旨供參。
三、經查，本院94年度潮簡字第460 號民事事件，業於95年6 月
    15日言詞辯論終結，並於同年6 月29日宣示判決，判決理由
    第肆點且已具體說明抗告人所提出之證據資料及證人之證言
    均無法認定該電子遊戲場為原告所有之事實，有該判決1 份
    卷附可稽，顯然抗告人與訴外人蔡俊良間關於上開電子遊戲
    場帳戶之確認訴訟，並不足以致影響上開民事事件之證據資
    料認定；再據抗告人所主張關於2 位證人涉有偽造文書及偽
    證罪嫌之事實，尚非屬上開民事事件訴訟中有犯罪嫌疑牽涉
    其裁判。原審以抗告人之聲請不合，予以駁回，揆之上開說
    明，並無不合。抗告意旨猶指摘原裁定不當，求予廢棄改判
    ，為無理由，應予駁回。
四、據上論結，本件抗告為無理由，依民事訴訟法第436 條之1
    第3 項、495 條之1 第1 項、第449 條第1 項、第95條、第
    78 條 ，裁定如主文。
中　　華　　民　　國　　94　　年   　9 　　月　  5  　日
                 民事第二庭  審判長法官　 阮 世 賢
                             法      官   楊 文 廣
                             法      官   林 孟 和
以上為正本，係照原本作成。
本件不得再抗告。
                             書  記  官   林 天 化
中　　華　　民　　國　　95　　年　　9 　　月　　7 　　日
